---
output:
  pdf_document: default
  html_document: default
---
Učitavanje podataka:
```{r}
podaci=read.csv("BlackFriday.csv")
```

Paketi koji se koriste:
```{r}
library(tidyverse)
library(scales)
library(arules)
library(gridExtra)
```

Neka osnovna svojstva i prvih nekoliko podataka:
```{r}
summary(podaci)
head(podaci)
```

Odvojena tablica kupaca, njigovih bračnih statusa i njihove potrošnje:
```{r}
bracni_status=as.factor(podaci$Marital_Status)
user_id=podaci$User_ID
potrosnja=podaci$Purchase
tablica=data.frame(user_id,bracni_status,potrosnja)
head(tablica)
```

Tablica broja kupaca u braku i kupaca koji nisu u braku:
```{r}
odnos_bracnih_statusa=tablica %>%
  select(user_id,bracni_status) %>%
  group_by(user_id) %>%
  arrange(user_id) %>%
  distinct()
head(odnos_bracnih_statusa)
summary(odnos_bracnih_statusa$bracni_status)
```

Stupčasti dijagram koji pokazuje odnos broja onih kupaca koji jesu u braku i onih koji nisu u braku:
```{r}
options(scipen=10000)
plot_bracni_status=ggplot(data=tablica)+
  geom_bar(mapping=aes(x=bracni_status,y=..count..,fill=bracni_status))+
  labs(title="Bračni status kupaca")+
  scale_fill_brewer(palette="Reds")
print(plot_bracni_status)
```

Potrošnja po bračnom statusu:
```{r}
potrosnja_po_bs=tablica %>%
  select(user_id,bracni_status,potrosnja) %>%
  group_by(user_id) %>%
  arrange(user_id) %>%
  summarize(ukupna_potrosnja=sum(potrosnja))
head(potrosnja_po_bs)
```

Prosječna potrošnja po bračnom statusu:
```{r}
spojeno=full_join(potrosnja_po_bs,odnos_bracnih_statusa,by="user_id")
head(spojeno)
prosjecna_potrosnja_po_bs=spojeno %>%
  group_by(bracni_status) %>%
  summarize(potrosnja=sum(as.numeric(ukupna_potrosnja)),
             Count=n(),
             Average=potrosnja/Count)
head(prosjecna_potrosnja_po_bs)
```

Stupčasti dijagram prosječne potrošnje po bračnom statusu:
```{r}
plot_prosjecna_potrosnja_po_bs=ggplot(data=prosjecna_potrosnja_po_bs)+
  geom_bar(mapping=aes(x=bracni_status,y=Average,fill=bracni_status),stat="identity")+
  labs(title="Prosjecna potrosnja po bračnom statusu")+
  scale_fill_brewer(palette="Reds")
print(plot_prosjecna_potrosnja_po_bs)
```

Usporedba stupčastih dijagrama potrošnje i prosječne potrošnje po bračnom statusu
```{r}
grid.arrange(plot_bracni_status,plot_prosjecna_potrosnja_po_bs,ncol=2)
```

Iz briloženog možemo zaključiti da primjetno više kupuju osobe koje nisu u braku, ali je razlika u prosječnoj potrošnji osoba koje jesu u braku i osoba koje nisu u braju jako mala.
